Inventaris van het archief van de familie Heereman van Zuydtwijck, 1360-1880
Nationaal Archief, Den Haag
- Stukken van persoonlijke aard., I
  - De aanverwante geslachten., B
    - Het geslacht De Wael van Vronesteyn.
      - Adriaen de Wael van Vronesteyn (1545-1568)., IV.1
        Zoon van Lubbert de Wael van Vronesteyn en Marie van Raephorst, heer van Vronesteyn (1547-1568) en De Batu (te Jutphaas), x (1545) Beatrix de Voocht van Rijnevelt* († 1560), dochter van Frederik de Voocht van Rijnevelt en Margrieta Laurensdr. van Beesd. (NNBW, V, kol. 1084-1085; Wittert van Hoogland, Ridderhofsteden I, p. 295-296).
        - Akte van huwelijkse voorwaarden van Adriaen de Wael van Vronesteyn en Beatrix de Voocht van Rijnevelt., 1545; 643; 1 charter
        - Akte waarbij Adriaen de Wael van Vronesteyn en Beatrix de Voocht van Rijnevelt, die buiten medeweten van hun ouders met elkaar zijn getrouwd, beloven af te zien van hetgeen henbij huwelijkse voorwaarden is toegezegd totdat Adriaen 's broer Volpardus een volle plaats in het kapittel van St. Pieter te Utrecht zal hebben., [ca. 1545]; 644; 1 stuk
        - Lijsten van goederen die Adriaen de Wael van Vronesteyn en Beatrix de Voocht van Rijnevelt, bij hun huwelijk hebben aangebracht., [midden 16e eeuw]; 645; 3 stukken
        - Akte van vestiging van een losrente ten behoeve van Anna Thonisdr. door Adriaen de Wael van Vronesteyn en Beatrix de Voocht van Rijnevelt., 1547; 646; 1 charter
        - Akten van verkoop van diverse losrenten door Adriaen de Wael van Vronesteyn en Beatrix de Voocht van Rijnevelt aan Lijsbeth Beerntsdr. van Haerlem, 1547-1561; met akte van vestiging van een losrente door Adriaen de Wael van Vronesteyn ten behoeve van Lijsbeth Beerntsdr., 1551., 647.1 - 647.6; 6 charters ( 3 charters aaneengehecht)
          - 1547, 647.1
          - 1548, aangehecht, 647.2
          - 1550, aangehecht, 647.3
          - 1550, 647.4
          - 1561, 647.5
          - 1551, 647.6
        - Holografisch testament van Adriaen de Wael van Vronesteyn en Beatrix de Voocht van Rijnevelt, concept., [ca. 1550]; 648; 1 stuk
        - Inventaris van de in beslag genomen goederen van Adriaen de Wael van Vronesteyn, bekrachtigd door schout en schepenen van het Nedereind van Jutphaas, Afschrift., 1567; 649; 1 katern
        - Akten waarbij diverse personen getuigenis afleggen over het gedrag van Adriaen de Wael van Vronesteyn in 1566 en 1567, met akten van bekrachtiging van de afgelegde getuigenissen, 1567-1568, afschriften; met lijsten van getuigen en van de volgorde waarin de getuigenissen gelezen moeten worden, opgemaakt door notaris Jan Bertss., [ca. 1568]; 650; 11 stukken
          Gedrukt in: Kleijntjens/Van Campen, 'Bescheiden betreffende den beeldenstorm', p. 148-202.
        - Akte waarbij Adriaen de Wael van Vronesteyn een verantwoording geeft van zijn optreden bij de beeldenstorm in 1566, 1568; met aanvulling, 1568., 651; 3 stukken
          1. De akte in tweevoud.
          2. Gedrukt in:Kleijntjens/Van Campen, 'Bescheiden betreffende den beeldenstorm, p. 88-148.
        - Holografisch testament van Adriaen de Wael van Vronesteyn, 1568, authentiek afschrift., [16e eeuw]; 652; 1 stuk
        - Rekeningen van Aeltgen Gerrit Wielenszdr., 'dienstmaagd' van Adriaen de Wael van Vronesteyn, van de inkomsten en uitgaven gedaan ten behoeve van het huishouden van Adriaen de Wael van Vronesteyn in de periode., 1567-1568; 653; 2 stukken
        - Stukken betreffende openbare verkoop van enkele roerende goederen van Adriaen de Wael van Vronesteyn door zijn broer Willem, gedeeltelijk in afschrift., [1568], [16e eeuw]; 654; 3 stukken
        - Akte waarbij Henrick en Willem de Voocht van Rijnevelt op verzoek van Frederik de Wael van Vronesteyn en zijn broers en zusters verklaren welke goederen hun zuster Beatrix aangebracht heeft bij haar huwelijk met Adriaen de Wael van Vronesteyn, Afschrift., [ca. 1569], [16e eeuw]; 655; 1 stuk
          Niet voltooid.
        - Stukken betreffende de pogingen van Frederik, Lubbert, Frederica en Angela de Wael van Vronesteyn opheffing te verkrijgen van het beslag dat gelegd is op de goederen van hun ouders, met als bewijsstukken het octrooi tot testeren en testamenten van hun grootouders De Voocht van Rijnevelt en de akte van huwelijkse voorwaarden van hun ouders, Afschriften., [ca. 1570], [16e eeuw]; 656; 5 stukken
          1. Deels in het Frans, deels in het Latijn.
          2. Enkele stukken in tweevoud.
        - Rekest van Frederik en Lubbert de Wael van Vronesteyn en één van hun zusters aan de koning om teruggave van de goederen van hun ouders, [1574], afschrift; met advies van de abdis van Outwijk over het rekest, 1574 met enkele getuigenissen over Adriaen de Wael van Vronesteyn., 1567 en 1574; 657; 5 stukken
          De getuigenissen van 1574 gedrukt in: Kleijntjens/Van Campen, 'Bescheiden betreffende den beeldenstorm', p. 226-228.
      - Margriet de Wael van Vronesteyn., IV.2
        Dochter van Lubbert de Wael van Vronesteyn en Marie van Raephorst, x (1540), Stees van Brakel, zoon van Willem van Brakel en Catharina van Nispen, heer van Oud-Wulven, Heemstede en Weede (1536-1570), schout en burgemeester van Utrecht 1557-1559. (Wittert van Hoogland, Ridderhofsteden II, p. 407).
        - Akte van huwelijkse voorwaarden van Stees van Brakel en Margriet de Wael van Vronesteyn, 1540, authentiek afschrift, [17e eeuw]., [1540 en 17e eeuw]; 658; 1 stuk
      - Willem de Wael van Vronesteyn., IV.3
        Zoon van Lubbert de Wael van Vronesteyn en Marie van Raephorst, x 1 Cornelia van Renesse van Moermont, dochter van Johan van Renesse van Moermont en Oeda Proeys, x 2 Maria van Winssen*, dochter van Godschalk van Winssen en Ermgaert Ruysch. (Wittert van Hoogland, Ridderhofsteden I, p. 294).
        - Octrooi van het Hof van Utrecht voor Willem de Wael van Vronesteyn en Maria van Winssen om bij testament over hun leengoederen te mogen beschikken., 1593; 659; 1 charter
        - Holografisch testament van Maria van Winssen., 1606; 660; 1 stuk
      - Frederik de Wael van Vronesteyn († 1617)., V.1
        Zoon van Adriaen de Wael van Vronesteyn en Beatrix de Voocht van Rijnevelt, heer van Vronesteyn (1579-1617), x (1582) Johanna van Amstel van Mijnden*(† 1632), dochter van Cornelis van Amstel van Mijnden en Josina van Spaarnwoude. (Wittert van Hoogland, Ridderhofsteden I, p. 297).
        - Loopbaan.
          - Akte waarbij het hoofd van de lijfwacht van koning Philips II aan Frederik de Wael van Vronesteyn, boogschutter, zes maanden verlof verleent, met behoud van traktement., 1579; 661; 1 stuk
        - Eigendommen en financiën.
          - Akten van verkoop van een rentebrief door Adriaen de Wael van Vronesteyn aan Jan Stevensz., 1551 en door Anna, weduwe van Jan Stevensz. aan Jacob Splintersz., 1577, met kwitantie van Jacob Splintersz. voor Frederik de Wael van Vronesteyn wegens aflossing van de rente, 1588., [1551-1580]; 662; 2 getransfigeerde charters
          - Akte van huwelijkse voorwaarden van Frederik de Wael van Vronesteyn en Johanna van Amstel van Mijnden., 1582; 663; 1 charter
          - Akten waarin de goederen die respectievelijk Frederik de Wael van Vronesteyn en Johanna van Amstel van Mijnden bij hun huwelijk aanbrengen worden gespecificeerd, 1582; met lijst van de goederen van Frederik de Wael van Vronesteyn., 664, 664.1, 664.2; 2 charters en 1 stuk
            - Akte Frederik de Wael van Vronesteyn, 664.1
            - Akte Johanna van Amstel van Mijnden, 664.2
            - Lijst van goederen., 664
          - Akte waarbij Frederik de Wael van Vronesteyn en Johanna van Amstel van Mijnden elkaar een inkomen toekennen, gepasseerd voor notaris J. Bouckaert te Utrecht., 1583; 665; 1 charter
            Zie ook inv.nr. 666.
          - Akte waarbij Frederik de Wael van Vronesteyn en Johanna van Amstel van Mijnden elkaar een inkomen toekennen, gepasseerd voor notaris Hamersfelt te Utrecht., 1603; 666; 1 charter
            Zie ook inv.nr. 665.
        - Nalatenschap.
          - Octrooi van het Hof van Utrecht voor Frederik de Wael van Vronesteyn en Johanna van Amstel van Mijnden om bij testament over hun leengoederen te mogen beschikken., 1583; 667.1, 667.2; 2 charters
            - Charter 1, 667.1
            - Charter 2, 667.2
          - Octrooi van de proost van Oudmunster te Utrecht voor Frederik de Wael van Vronesteyn om bij testament over zijn leengoederen te mogen beschikken., 1593; 668; 1 charter
          - Testament en codicillen van Frederik de Wael van Vronesteyn en/of Johanna van Amstel van Mijnden., 1613-1632; 669; 7 stukken
            holografisch testament van Frederik de Wael van Vronesteyn en Johanna van Amstel van Mijnden, 1613, met akte van superscriptie door notaris J. Uuten Waell te Utrecht, 1613; met authentiek afschrift, 1628.
            holografische codicil van Frederik de Wael van Vronesteyn en Johanna van Amstel van Mijnden, 1616, met akte van superscriptie door notaris J. Uuten Waell te Utrecht, 1616, authentieke afschriften, 1635 en [l7e eeuw].
            holografische codicillen van Johanna van Amstel van Mijnden: 1628, authentiek afschrift.
            1631, met akte van superscriptie door notaris W. van Galen te Utrecht, 1631, met akte van opening door notaris B. van Eck te Utrecht, 1632, authentieke afschriften, 1634, 1635 en 17e eeuw.
          - Aantekening van de hand van [Johanna van Amstel van Mijnden] over de goederen die haar zoon [Gerard] heeft ontvangen van diens echtgenote Wilhelmina van Amstel van Mijnden in de periode 1621-1623., [ca. 1623]; 670; 1 stuk
          - Inventaris van de nalatenschap van Frederik de Wael van Vronesteyn, gepasseerd voor notaris W. van Galen te Utrecht., 1628; 671; 1 katern
      - Cornelis de Wael van Vronesteyn († 1629)., V.2
        Zoon van Willem de Wael van Vronesteyn en Maria van Winssen, x Josina van Lijnden, vrouwe van den Mussenberch.
        - Octrooi van Arnold van Aeswijn, heer van Ruwiel, voor Cornelis de Wael van Vronesteyn om bij testament over zijn leengoederen te mogen beschikken., 1609; 672; 1 charter
        - Holografisch testament van Cornelis de Wael van Vronesteyn en Josina van Lijnden, 1626, met akte van superscriptie door notaris W. van Galen te Utrecht 1626, en akte van opening door notaris J. Baern te Utrecht, 1670; met authentiek uittreksel, 1629, en uittreksels., [1626-1670]; 673; 4 stukken
        - Inventaris van de nalatenschap van Cornelis de Wael van Vronesteyn., 1629; 674; 2 katernen
        - Aantekeningen betreffende de financiële situatie van de nalatenschap van Cornelis de Wael van Vronesteyn., [ca. 1629]; 675; 4 stukken
        - Kwitantie van de ontvangen B. de Leeuw voor de erfgenamen van Cornelis de Wael van Vronesteyn wegens betaling van de 30e penning over de door hem nagelaten goederen., 1630; 676; 1 stuk
          Zie voor de nalatenschap van Cornelis de Wael van Vronesteyn ook inv.nrs. 942-943.
      - Armgard de Wael van Vronesteyn († 1654)., V.3
        Dochter van Willem de Wael van Vronesteyn en Maria van Winssen.
        - Octrooi van het Hof van Utrecht voor Armgard de Wael van Vronesteyn om bij testament over haar leengoederen te mogen beschikken., 1630; 677; 1 charter
        - Lijst van rentebrieven en obligaties van Armgard de Wael van Vronesteyn, Afschrift., 1652; 678; 1 stuk
        - Testament en codicillen van Armgard de Wael van Vronesteyn., 1653; 679; 7 stukken
          holografisch testament, 1653, met akten van superscriptie en van opening beide door notaris H. van Zuijlen te Utrecht, 1653 respectievelijk 1654; met authentieke afschriften, 1669 en 1671.
          holografische codicillen:
          1653 31 maart, met akte van superscriptie door notaris H. van Zuijlen te Utrecht, 1654.
          1653 13 april, met akte van superscriptie en van opening, beide door notaris H. van Zuijlen te Utrecht, 1653 respectievelijk 1654.
          1653, z.d..
          afschrift van bovenstaande codicillen, 17e eeuw.
      - Voor Frederika de Wael van Vronesteyn., V
        en Johan van Winssen zie het geslacht Van Winssen I.
      - Gerard de Wael van Vronesteyn († 1647)., VI
        Zoon van Frederik de Wael van Vronesteyn en Johanna van Amstel van Mijnden, heer van Vronesteyn (1618-1647), x (1608) Wilhelmina van Amstel van Mijnden* († 1642), dochter van Joost van Amstel van Mijnden en Wilhelmina van Voorst. (Wittert van Hoogland, Ridderhofsteden I, p. 298).
        - Familie.
          - Aantekeningen van genealogische, heraldische, landbouwkundige en historische aard betreffende de familie De Wael van Vronesteyn van de hand van Gerard de Wael van Vronesteyn, met latere aanvullingen., 1610-1717; 680; 1 deel
            Blz. 1 t/m 24 gedrukt in: Kleijntjens, 'Aantekeningen...', p. 193-208.
          - Brieven ingekomen bij Gerard de Wael van Vronesteyn en/of zijn echtgenote Wilhelmina van Amstel van Mijnden afkomstig van de volgende personen., 681-729
            - Borre van Amerongen, 1632, 681; 1 stuk
            - Walborch Borre van Amerongen, 1624, 682; 1 stuk
            - Jacob van Amstel van Mijnden, 1622, 1624, [vóór 1633], 683; 3 stukken
            - Joost van Amstel van Mijnden, 1636, 684; 1 stuk
            - Sweder van Amstel van Mijnden, 1629-1639, 685; 1 omslag
            - Wilhelmina van Amstel van Mijnden, met antwoordbrief van Gerard de Wael van Vronesteyn, klad, 1633, 686; 1 stuk
            - Bernardt van den Bongart, 1638, 687; 1 stuk
              Zie ook inv.nr. 1070.
            - Sweder en Agnes van Brakel, 1628 en Sweder van Brakel, 1631, 688; 2 stukken
            - Wilhelmina van Bronckhorst, 1622-1641, 689; 5 stukken
            - Spangen Buidry, 1638, 690; 1 stuk
            - Johan van Doornick, 1617, 691; 1 stuk
            - Willem van Geloes, 1637, 692; 1 stuk
            - Machteld van Gent, 1638, 693; 1 stuk
            - Allardt Hacfort, 1626, 694; 1 stuk
            - Olivier Hacfort, 1629, 695; 1 stuk
            - Godschalk van Halmale en Alexander van der Capellen, 1646, 696; 1 stuk
            - Antoine de Haultepenne en van Ernest van Kerckhem, 1635, met antwoordbrief van Gerard de Wael van Vronesteyn, klad, 1635, 697; 3 stukken
            - Walraven van Heckel, 1645, 698; 1 stuk
            - Gerard de Horion, 1631-1633, 699; 1 omslag
            - Willem de Horion, 1642 en z.d., 700; 2 stukken
            - Katharina Jode van Hardinxvelt, z.d., 701; 1 stuk
            - Floris van Merode, 1632, 702; 1 stuk
            - Anna Mom, 1641, 703; 1 stuk
            - Wilhelmina van der Noot, 1640, 704; 1 stuk
            - Gijsbert van Parijs van Zuydtoort, [1624], 705; 1 stuk
            - G. van Renesse en C. van Renesse, 1626, 706; 1 stuk
            - B. Rijsenburch, 1638, 707; 1 stuk
            - Cornelia en Marie Ruysch, 1637, 708; 1 stuk
            - Floris van Schagen, 1617, 709; 1 stuk
            - Henrick Valckenaer en Otto de Gelder, 1642, 710; 1 stuk
            - Herman Valckenaer, 1617, 711; 1 stuk
            - Jan Valckenaer, 1642, 712; 1 stuk
            - Frederik de Voocht van Rijnevelt, 1625, 713; 1 stuk
            - J. van Voocht van Rijnevelt, 1640, 714; 1 stuk
            - Reinier van Voorst, 1629, 1645, 715; 2 stukken
            - Angela de Wael van Vronesteyn, 1633, 1634; met antwoordbrief van Gerard de Wael van Vronesteyn, klad, [1634], 1638, 716; 4 stukken
              Een van de brieven in het Frans.
            - Beatrix de Wael van Vronesteyn, 1642, 717; 1 stuk
            - Catharina de Wael van Vronesteyn, 1640, 718; 1 stuk
            - Johanna de Wael van Vronesteyn, z.d., 719; 1 stuk
            - Joost de Wael van Vronesteyn, 1630-1646, 720; 7 stukken
              Enkele brieven in het Frans, enkele in het Latijn.
            - Maria de Wael van Vronesteyn, 1633, 721; 1 stuk
            - Philippa de Wael van Vronesteyn, 1634; met antwoordbrief van Gerard de Wael van Vronesteyn, minuut, [1635], 1635, 722
              De brief van 1634 in het Frans.
            - Willem de Wael van Vronesteyn, een neef, 1632, 723; 1 stuk
            - Willem, zoon van Gerard de Wael van Vronesteyn, 1641, 724; 2 stukken
            - Albert van Wassenaer, 1644, 725; 1 stuk
            - J. van Wassenaer en Duvenvoirde en Henr. en Alb. van Duvenvoirde en Woude, 1620, 1631, 1633, 726; 3 stukken
            - J. de Wijs, 1635, 1640, 727; 2 stukken
            - Adriaen van Winssen, 1630, 728; 1 stuk
            - D. van Zuylen van Drakenburch, 1629, 729; 1 stuk
        - Eigendommen en financiën.
          - Akte van huwelijkse voorwaarden van Gerard de Wael van Vronesteyn en Wilhelmina van Amstel van Mijnden, met minuut., 1608; 730; 1 charter en 1 stuk
          - Akte waarbij Gerard de Wael van Vronesteyn en Wilhelmina van Amstel van Mijnden elkaar een inkomen toekennen, gepasseerd voor notaris J.A. Uuten Waell te Utrecht., 1611; 731; 1 charter
            Zie ook inv.nrs. 732 en 734.
          - Akte van bekrachtiging van de regelingen betreffende het wederzijds inkomen uit 1611 en van aanwijzing van voogden voor hun minderjarige kinderen door Gerard de Wael van Vronesteyn en Wilhelmina van Amstel van Mijnden, gepasseerd voor notaris W. van Galen te Utrecht., 1624; 732; 1 charter
            Zie ook inv.nrs. 731 en 734.
          - Akten van aanbieding van enige legaten uit de nalatenschap van Gerarda van Amstel van Mijnden door Maria de Wael van Vronesteyn aan Gerard de Wael van Vronesteyn, authentieke afschriften., 1633 en 1634; 733; 2 stukken
          - Akte van wijziging van de bepalingen betreffende het wederzijds inkomen en de voogdij uit 1624 door Gerard de Wael van Vronesteyn en Wilhelmina van Amstel van Mijnden, gepasseerd voor notaris J. van Leeuwen te Utrecht., 1634; 734; 1 charter
            Zie ook inv.nrs. 731 en 732.
        - Nalatenschap.
          - Octrooi van de Staten van Utrecht voor Gerard de Wael van Vronesteyn en Wilhelmina van Amstel van Mijnden om bij testament over hun leengoederen te mogen beschikken., 1611; 735; 1 charter
          - Akte van scheiding en deling van de nalatenschap van Gerard de Wael van Vronesteyn en Wilhelmina van Amstel van Mijden, met afschrift., 1647; 736; 3 stukken
            Het origineel in tweevoud.
          - Lijst van de gelden, ontvangen na het overlijden van Gerard de Wael van Vronesteyn en onder zijn kinderen verdeeld., 1647; 737; 1 stuk
      - Joost de Wael van Vronesteyn († 1670)., VII.1
        Zoon van Gerard de Wael van Vronesteyn en Wilhelmina van Amstel van Mijnden, heer van Vronesteyn (1648-1670), x (1645) Isabella (Elisabeth) Catharina van Camons* († 1673), dochter van Adriaen II van Camons en Maria Christina van Ittersum, vrouwe van Lisse en Dever (1639-1673). (Wittert van Hoogland, Ridderhofsteden I, p. 299-300).
        - Familie.
          - Brieven ingekomen bij Joost de Wael van Vronesteyn en/of zijn echtgenote Isabella Catharina van Camons, afkomstig van de volgende personen., 738-748
            - [Gerard] Adolph Bentinck van Brekelcamp, 1659, 738; 1 stuk
            - Wilhelmina van Bronchorst, [1666], 739; 1 stuk
            - Balthasar van Bueren, 1650, 740; 1 stuk
            - A. d'Horion, 1663 en z.d., 741; 2 stukken
            - Gerard de Horion, (2 x), 1664, 1665 en z.d., 742; 4 stukken
            - Anna Pieck van Wolfsweert, 1653, 743; 1 stuk
            - C. van Spangen, 1662, 744; 1 stuk
            - P.J. van Spangen en G.J. van Spangen, 1663, 745; 1 stuk
            - Willem de Wael van Vronesteyn, 1633, 746; 1 stuk
            - baron van Wassenaer en Warmond en B. van Wassenaer en Woude, 1664, 747; 1 stuk
            - W.V. van Wittenhorst, 1669, 748; 1 stuk
          - Stukken betreffende de bemoeiingen van Joost de Wael van Vronesteyn met betrekking tot het verwerven van een plaats in de Duitse Orde voor zijn zoon Willem., 1655-1658; 749-754
            - Aanbevelingsbrief van aartshertog Leopold Willem [van Oostenrijk] aan de landscommandeur van de Duitse Orde over deze zaak, Afschrift, 1656, 749; 1 stuk
            - Akte waarbij de griffier van de Staten van Overijssel verklaart dat Barthold ten Bosche in 1504, 1513 en 1518 verschenen is op vergaderingen van de Ridderschap, [ca. 1656], 750; 1 stuk
            - Akte waarbij Hidde van Voorst, Johan Muldert tot Voorst en Grotenhuys, Johan van Keppel en Joachim Adolph van Rechteren tot Rechteren getuigenis afleggen over de adeldom van de geslachten Van Ittersum en Ten Bosch, met afbeelding van de wapens, 1656, 751; 1 charter
            - Akte waarbij getuigenis wordt afgelegd over de kwartieren van de kinderen van Joost de Wael van Vronesteyn en Isabella Catharina van Camons, met schema voor de kwartierstaat van de kinderen van Gerard de Wael van Vronesteyn en Wilhelmina van Amstel van Mijnden, klad, [ca. 1656]; met schema voor de kwartierstaat van de kinderen van Adriaen II van Camons en Maria Christina van Ittersum, met concept van de akte, [ca. 1656], 752; 3 stukken
            - Akte waarbij Peter van Hardenbroek, Johan van Renesse van Wilp, Frederik van Zuylen van Nijevelt en Johan Grauwert getuigenis afleggen over de kwartieren van de kinderen van Joost de Wael van Vronesteyn en Isabella Catharina van Camons, met afbeelding van de wapens van de kwartieren, 1656; met authentiek afschrift, 1664, [1656, 1664], 753.1, 753.2; 2 charters
              - 1656, 753.1
              - 1664, 753.2
            - Instructie voor het verzamelen van de benodigde gegevens voor het verkrijgen van een bewijs van adeldom van het geslacht Van Camons, [ca 1658]; met als bewijsstukken akten en brieven, bestemd voor Adriaen I van Camons, authentieke afschriften, 1655-1658, 754; 1 omslag
              1. De bewijsstukken deels in het Frans.
              2. Voor enkele originelen van de bewijsstukken zie inv.nrs. 1112, 1122, 1134, 1149, 1150.
        - Eigendom en financiën.
          - Akte van huwelijkse voorwaarden van Joost de Wael van Vronesteyn en Isabella Catharina van Camons, 1645; met vertaling in het Duits, [18e eeuw]., [1645 en 18e eeuw]; 755, 755.1, 755.2; 2 charters en 1 stuk
            - Charter 1, 755.1
            - Charter 2, 755.2
            - Duitse vertaling, 755
          - Akte waarbij de goederen die Joost de Wael van Vronesteyn en Isabella Catharina van Camons bij hun huwelijk aanbrengen worden gespecificeerd., 1645; 756.1, 756.2; 2 charters
            - Charter 1, 756.1
            - Charter 2, 756.2
          - Kwitantie van Joost Caspar van Renesse voor Joost de Wael van Vronesteyn wegens ontvangst van kapitaal., 1654; 757; 1 stuk
          - Akte ten overstaan van de Staten van Utrecht waarbij Reynier Puemans door Joost de Wael van Vronesteyn wordt gemachtigd om uittreksels te verzoeken uit het leenregister van Doorenburg in verband met de vraag of Joost de erfenis van Sweder van Amstel van Mijnden zal aanvaarden, 1658; met lijst van inkomsten uit de huizen Doorenburg, Klein Zuilen en het huis te Loenersloot [waarschijnlijk opgemaakt ten behoeve van Joost de Wael van Vronesteyn]., [ca. 1658]; 758; 1 charter en 1 stuk
          - Akte van schuldbekentenis, ten overstaan van schepenen van Lexmond, van Huybert Jansen aan de heer van Brederode, 1644, met dorsale kwitantie van Willemijna en Walburga van Halewijn voor Joost de Wael van Vronesteyn wegens betaling van deze schuld., 1659; 759; 1 charter
            Gecancelleerd.
          - Stukken betreffende de schuld van Cornelis Hermansz. van Rijn aan Joost de Wael van Vronesteyn., 1665-1691; 760; 1 omslag
        - Nalatenschap.
          - Octrooi van het Hof van Utrecht voor Joost de Wael van Vronesteyn en Isabella Catharina van Camons om bij testament over hun leengoederen te mogen beschikken., 1646; 761; 1 charter
          - Testamenten en codicillen van Joost de Wael van Vronesteyn en/of Isabella Catharina van Camons., 1649-1670; 762; 1 omslag